【裁判字號】    98,抗,336
【裁判日期】    980630
【裁判案由】    撤銷假扣押
【裁判全文】
臺灣高等法院民事裁定                   98年度抗字第336號
抗  告  人  甲○○○○○○○○.
相  對  人  乙○○
上列當事人間撤銷假扣押事件，抗告人對於中華民國98年1月17
日臺灣板橋地方法院98年度全聲字第8號裁定提起抗告，本院裁
定如下：
    主      文
抗告駁回。
抗告訴訟費用由抗告人負擔。
    理      由
一按假扣押之原因消滅、債權人受本案敗訴判決確定或其他命假
  扣押之情事變更者，債務人得聲請撤銷假扣押裁定，民事訴訟
  法第530條第1項定有明文。所謂其他命假扣押之情事變更，如
  債權人依假扣押保全執行之請求，經本案判決予以否認時，即
  得稱之，又債權人之本案請求經判決一部敗訴確定，該部分命
  假扣押之情事既屬有變更，債務人自得依上開規定聲請撤銷該
  部分假扣押裁定（最高法院92年台抗第76號裁定意旨參照）。
二本件相對人主張：抗告人之前手蔣松柏即宏翔雜糧行曾以對相
  對人有新臺幣（下同）1,387,747元 之侵權行為損害賠償請求
  權為由，聲請對相對人之財產在同額範圍內為假扣押，經臺灣
  板橋地方法院（下稱板橋地院）95年度裁全字第9940號裁定（
  下稱系爭假扣押裁定）准許，嗣宏翔雜糧行變更負責人為抗告
  人，並就上開請求提起本案訴訟，歷經板橋地院95年度訴字第
  2747號、臺灣高等法院97年度上字第177號審理後， 於臺灣高
  等法院97年度上移調字第28號成立調解，內容包括「相對人應
  提出100萬元 直接向華南銀行中和分行清償以蔣松柏為借款人
  於該銀行之貸款」，該調解與確定判決有同一之效力，故抗告
  人之本案請求業經判決一部敗訴確定等情，業據提出系爭假扣
  押裁定、95年度訴字第2747號民事判決、臺灣高等法院97年度
  上移調字第28號調解筆錄等影本為證，並經本院依職權調閱上
  開卷宗，查核屬實，應認相對人依假扣押保全執行之請求在超
  過100萬元部分之情事有變更。故相對人依民事訴訟法第530條
  第1項規定聲請撤銷系爭假扣押裁定超過100萬元部分，為有理
  由。原裁定准許相對人之聲請，並無不合。抗告意旨雖謂：相
  對人未依調解筆錄所載期限履行，有無效情形等語，惟該調解
  筆錄並無相對人未遵期履行即調解無效之記載，且若相對人未
  依調解筆錄履行，抗告人自得依強制執行程序實現其權利，難
  認有何調解無效情形。故抗告意旨聲明廢棄原裁定，為無理由
  ，應予駁回。
三據上論結，本件抗告為無理由。依民事訴訟法第495條之1第1
  項、第449條第1項、第95條、第78條，裁定如主文。
中    華    民    國    98    年    6     月    30    日
                    民事第九庭
                        審判長法  官  黃熙嫣
                              法  官  鄭傑夫
                              法  官  林玲玉
正本係照原本作成。
不得再抗告。
中    華    民    國    98    年    7     月    6     日
                              書記官  倪淑芳


司法院資訊處製作；財團法人民間司法改革基金會備份。
